{"present": {"1 Singular": {"Affirmative": "athnuaim", "Question": "an athnuaim?", "Negative": "n\u00ed athnuaim"}, "2 Singular": {"Affirmative": "athnuann t\u00fa", "Question": "an athnuann t\u00fa?", "Negative": "n\u00ed athnuann t\u00fa"}, "3 Singular": {"Male": {"Affirmative": "athnuann s\u00e9", "Question": "an athnuann s\u00e9?", "Negative": "n\u00ed athnuann s\u00e9"}, "Female": {"Affirmative": "athnuann s\u00ed", "Question": "an athnuann s\u00ed?", "Negative": "n\u00ed athnuann s\u00ed"}}, "1 Plural": {"Compressed": {"Affirmative": "athnuaimid", "Question": "an athnuaimid?", "Negative": "n\u00ed athnuaimid"}, "Extended": {"Affirmative": "athnuann muid", "Question": "an athnuann muid?", "Negative": "n\u00ed athnuann muid"}}, "2 Plural": {"Affirmative": "athnuann sibh", "Question": "an athnuann sibh?", "Negative": "n\u00ed athnuann sibh"}, "3 Plural": {"Affirmative": "athnuann siad", "Question": "an athnuann siad?", "Negative": "n\u00ed athnuann siad"}, "Passive": {"Affirmative": "athnuaitear", "Question": "an athnuaitear?", "Negative": "n\u00ed athnuaitear"}}, "future": {"1 Singular": {"Affirmative": "athnuafaidh m\u00e9", "Question": "an athnuafaidh m\u00e9?", "Negative": "n\u00ed athnuafaidh m\u00e9"}, "2 Singular": {"Affirmative": "athnuafaidh t\u00fa", "Question": "an athnuafaidh t\u00fa?", "Negative": "n\u00ed athnuafaidh t\u00fa"}, "3 Singular": {"Male": {"Affirmative": "athnuafaidh s\u00e9", "Question": "an athnuafaidh s\u00e9?", "Negative": "n\u00ed athnuafaidh s\u00e9"}, "Female": {"Affirmative": "athnuafaidh s\u00ed", "Question": "an athnuafaidh s\u00ed?", "Negative": "n\u00ed athnuafaidh s\u00ed"}}, "1 Plural": {"Compressed": {"Affirmative": "athnuafaimid", "Question": "an athnuafaimid?", "Negative": "n\u00ed athnuafaimid"}, "Extended": {"Affirmative": "athnuafaidh muid", "Question": "an athnuafaidh muid?", "Negative": "n\u00ed athnuafaidh muid"}}, "2 Plural": {"Affirmative": "athnuafaidh sibh", "Question": "an athnuafaidh sibh?", "Negative": "n\u00ed athnuafaidh sibh"}, "3 Plural": {"Affirmative": "athnuafaidh siad", "Question": "an athnuafaidh siad?", "Negative": "n\u00ed athnuafaidh siad"}, "Passive": {"Affirmative": "athnuafar", "Question": "an athnuafar?", "Negative": "n\u00ed athnuafar"}}, "past": {"1 Singular": {"Affirmative": "d'athnuaigh m\u00e9", "Question": "ar athnuaigh m\u00e9?", "Negative": "n\u00edor athnuaigh m\u00e9"}, "2 Singular": {"Affirmative": "d'athnuaigh t\u00fa", "Question": "ar athnuaigh t\u00fa?", "Negative": "n\u00edor athnuaigh t\u00fa"}, "3 Singular": {"Male": {"Affirmative": "d'athnuaigh s\u00e9", "Question": "ar athnuaigh s\u00e9?", "Negative": "n\u00edor athnuaigh s\u00e9"}, "Female": {"Affirmative": "d'athnuaigh s\u00ed", "Question": "ar athnuaigh s\u00ed?", "Negative": "n\u00edor athnuaigh s\u00ed"}}, "1 Plural": {"Compressed": {"Affirmative": "d'athnuamar", "Question": "ar athnuamar?", "Negative": "n\u00edor athnuamar"}, "Extended": {"Affirmative": "d'athnuaigh muid", "Question": "ar athnuaigh muid?", "Negative": "n\u00edor athnuaigh muid"}}, "2 Plural": {"Affirmative": "d'athnuaigh sibh", "Question": "ar athnuaigh sibh?", "Negative": "n\u00edor athnuaigh sibh"}, "3 Plural": {"Compressed": {"Affirmative": "d'athnuaigh siad", "Question": "ar athnuaigh siad?", "Negative": "n\u00edor athnuaigh siad"}, "Extended": {"Affirmative": "d'athnuadar", "Question": "ar athnuadar?", "Negative": "n\u00edor athnuadar"}}, "Passive": {"Affirmative": "athnuadh", "Question": "ar athnuadh?", "Negative": "n\u00edor athnuadh"}}, "condi": {"1 Singular": {"Affirmative": "d'athnuafainn", "Question": "an athnuafainn?", "Negative": "n\u00ed athnuafainn"}, "2 Singular": {"Affirmative": "d'athnuaf\u00e1", "Question": "an athnuaf\u00e1?", "Negative": "n\u00ed athnuaf\u00e1"}, "3 Singular": {"Male": {"Affirmative": "d'athnuafadh s\u00e9", "Question": "an athnuafadh s\u00e9?", "Negative": "n\u00ed athnuafadh s\u00e9"}, "Female": {"Affirmative": "d'athnuafadh s\u00ed", "Question": "an athnuafadh s\u00ed?", "Negative": "n\u00ed athnuafadh s\u00ed"}}, "1 Plural": {"Compressed": {"Affirmative": "d'athnuafaimis", "Question": "an athnuafaimis?", "Negative": "n\u00ed athnuafaimis"}, "Extended": {"Affirmative": "d'athnuafadh muid", "Question": "an athnuafadh muid?", "Negative": "n\u00ed athnuafadh muid"}}, "2 Plural": {"Affirmative": "d'athnuafadh sibh", "Question": "an athnuafadh sibh?", "Negative": "n\u00ed athnuafadh sibh"}, "3 Plural": {"Compressed": {"Affirmative": "d'athnuafaid\u00eds", "Question": "an athnuafaid\u00eds?", "Negative": "n\u00ed athnuafaid\u00eds"}, "Extended": {"Affirmative": "d'athnuafadh siad", "Question": "an athnuafadh siad?", "Negative": "n\u00ed athnuafadh siad"}}, "Passive": {"Affirmative": "d'athnuafa\u00ed", "Question": "an athnuafa\u00ed?", "Negative": "n\u00ed athnuafa\u00ed"}}, "imper": {"1 Singular": {"Affirmative": "athnuaim!", "Negative": "n\u00e1 hathnuaim!"}, "2 Singular": {"Affirmative": "athnuaigh!", "Negative": "n\u00e1 hathnuaigh!"}, "3 Singular": {"Male": {"Affirmative": "athnuadh s\u00e9!", "Negative": "n\u00e1 hathnuadh s\u00e9!"}, "Female": {"Affirmative": "athnuadh s\u00ed!", "Negative": "n\u00e1 hathnuadh s\u00ed!"}}, "1 Plural": {"Compressed": {"Affirmative": "athnuaimis!", "Negative": "n\u00e1 hathnuaimis!"}, "Extended": {"Affirmative": "athnuadh muid!", "Negative": "n\u00e1 hathnuadh muid!"}}, "2 Plural": {"Affirmative": "athnuaig\u00ed!", "Negative": "n\u00e1 hathnuaig\u00ed!"}, "3 Plural": {"Compressed": {"Affirmative": "athnuaid\u00eds!", "Negative": "n\u00e1 hathnuaid\u00eds!"}, "Extended": {"Affirmative": "athnuadh siad!", "Negative": "n\u00e1 hathnuadh siad!"}}, "Passive": {"Affirmative": "athnuaitear!", "Negative": "n\u00e1 hathnuaitear!"}}, "pastConti": {"1 Singular": {"Affirmative": "d'athnuainn", "Question": "an athnuainn?", "Negative": "n\u00ed athnuainn"}, "2 Singular": {"Affirmative": "d'athnuaite\u00e1", "Question": "an athnuaite\u00e1?", "Negative": "n\u00ed athnuaite\u00e1"}, "3 Singular": {"Male": {"Affirmative": "d'athnuadh s\u00e9", "Question": "an athnuadh s\u00e9?", "Negative": "n\u00ed athnuadh s\u00e9"}, "Female": {"Affirmative": "d'athnuadh s\u00ed", "Question": "an athnuadh s\u00ed?", "Negative": "n\u00ed athnuadh s\u00ed"}}, "1 Plural": {"Compressed": {"Affirmative": "d'athnuaimis", "Question": "an athnuaimis?", "Negative": "n\u00ed athnuaimis"}, "Extended": {"Affirmative": "d'athnuadh muid", "Question": "an athnuadh muid?", "Negative": "n\u00ed athnuadh muid"}}, "2 Plural": {"Affirmative": "d'athnuadh sibh", "Question": "an athnuadh sibh?", "Negative": "n\u00ed athnuadh sibh"}, "3 Plural": {"Compressed": {"Affirmative": "d'athnuaid\u00eds", "Question": "an athnuaid\u00eds?", "Negative": "n\u00ed athnuaid\u00eds"}, "Extended": {"Affirmative": "d'athnuadh siad", "Question": "an athnuadh siad?", "Negative": "n\u00ed athnuadh siad"}}, "Passive": {"Affirmative": "d'athnuait\u00ed", "Question": "an athnuait\u00ed?", "Negative": "n\u00ed athnuait\u00ed"}}, "subj": {"1 Singular": {"Affirmative": "go n-athnua m\u00e9", "Negative": "n\u00e1r athnua m\u00e9"}, "2 Singular": {"Affirmative": "go n-athnua t\u00fa", "Negative": "n\u00e1r athnua t\u00fa"}, "3 Singular": {"Male": {"Affirmative": "go n-athnua s\u00e9", "Negative": "n\u00e1r athnua s\u00e9"}, "Female": {"Affirmative": "go n-athnua s\u00ed", "Negative": "n\u00e1r athnua s\u00ed"}}, "1 Plural": {"Compressed": {"Affirmative": "go n-athnuaimid", "Negative": "n\u00e1r athnuaimid"}, "Extended": {"Affirmative": "go n-athnua muid", "Negative": "n\u00e1r athnua muid"}}, "2 Plural": {"Affirmative": "go n-athnua sibh", "Negative": "n\u00e1r athnua sibh"}, "3 Plural": {"Affirmative": "go n-athnua siad", "Negative": "n\u00e1r athnua siad"}, "Passive": {"Affirmative": "go n-athnuaitear", "Negative": "n\u00e1r athnuaitear"}}, "verbal noun": "athnuachan", "verbal adjective": "athnuaite"}